臺灣板橋地方法院交通事件裁定　　　 100年度交聲字第1089號
原處分機關　交通部公路總局臺北區監理所蘆洲監理站
異　議　人
即受處分人　郭昭伶
上列異議人即受處分人因違反道路交通管理處罰條例案件，對於
交通部公路總局臺北區監理所蘆洲監理站所為如附表所示之違反
道路交通管理事件裁決書（原舉發通知單號碼：如附表所載），
聲明異議，本院裁定如下：
    主  文
異議駁回。
    理  由
一、本件受處分人異議意旨略以：
  (一)臺北縣政府警察局（現改制新北市政府警察局，下稱舉發機
    關）員警，以受處分人因騎乘車牌號碼BVB-042 號重型機車
    ，於附表所示之時地，有該違反道路交通管理處罰條例之違
    規事實，經舉發機關以附表所示之該舉發違反道路交通管理
    事件通知單舉發，再由原處分機關以附表所示之該違反道路
    交通管理事件裁決書為該欄所示之處罰。
  (二)受處分人雖確實有於本件交岔路口為闖紅燈之行為，惟該舉
    發係舉發機關竟以監視器照片為舉發，而監視器本應係監視
    安全，竟遭舉發機關用以為舉發之用，係有不合理之處，爰
    請撤銷系爭裁決書。
二、按「汽車駕駛人，行經有燈光號誌管制之交岔路口闖紅燈者
    ，處新臺幣一千八百元以上五千四百元以下罰鍰。前項紅燈
    右轉行為者，處新臺幣六百元以上一千八百元以下罰鍰。」
    ，第53條定有明文；又「汽車駕駛人有下列各款所列條款之
    一者，除依原條款處罰鍰外，並予記點：一、…。三、有第
    四十三條、第五十三條或第五十四條情形之一者，各記違規
    點數三點。」、「依前項各條款，已受吊扣或吊銷駕駛執照
    處分者，不予記點。」，同條例第63條第1 項第3 款、第2
    項亦有明文規定。復依違反道路交通管理事件統一裁罰基準
    及處理細則第2 條第2 項規定附件「附件違反道路交通管理
    事件統一裁罰基準表」規定，就「違反事件」為「汽車駕駛
    人，行經有燈光號誌管制之交岔路口闖紅燈」之違反道路交
    通管理處罰條例第53條第1 項之行為，其「違規車種」為「
    機器腳踏車」，且屬「期限內繳納或到案聽候裁決者」，依
    「統一裁罰基準」為罰鍰新臺幣1,800 元，裁罰機關並應依
    「備註欄」為「記違規點數三點」之處分。
三、按「汽車駕駛人之行為有下列情形之一，當場不能或不宜攔
    截製單舉發者，得逕行舉發：一、闖紅燈或平交道。二、…
    。七、經以科學儀器取得證據資料證明其行為違規。」、「
    前項第七款之科學儀器應採固定式，並定期於網站公布其設
    置地點。但汽車駕駛人之行為屬下列情形之一者，不在此限
    ：一、…。」，道路交通管理處罰條例第7 條之2 第1 項第
    1 款、第2 項有明文規定。是就闖紅燈違規行為，舉發機關
    執行稽查人員，本可於發現確有違規行為時，不待攔停或有
    照相採證，即可逕行舉發，是如稽查人員於執行時恰有採證
    儀器，而輔以採證儀器為採證，自難認有何違法之處，且於
    此種情形，因係稽查人員當場發覺違規行為，因當場不能或
    不宜攔停製單舉發而輔以儀器採證後為舉發，自與本條第1
    項第7 款之固定式科學儀器採證之情形有異。查以，本件受
    處分人對其確有違規行為並不爭執，並有該採證照片為證，
    而本件依該採證照片所示之拍攝影像暨舉發機關函復之舉發
    經過，本件係員警於執勤中，發現其對向車道上有機車闖紅
    燈之違規行為，而無法即時前往對向車道攔停舉發，而以輔
    以拍照採證方式為逕行舉發，自難認其舉發有何違法之處，
    是本件異議自難認有理。
四、綜上所述，本件異議人有附表所示之該裁決書所載之違規行
    為，事證明確。從而，原處分機關依道路交通管理處罰條例
    第及違反道路交通管理事件統一裁罰基準表裁處如本件之處
    罰，並無違誤之情形，本件異議為無理由，應予駁回。
六、依道路交通管理處罰條例第87條第2 項、道路交通事件處理
    辦法第18條，裁定如主文。
中    華    民    國    100   年    11    月    2     日
                      刑事第三庭  法  官  陳世旻
┌──────────────────────────────────────────────┐
│附表：                                                                          （新臺幣）  │
├──┬────────────────────────┬──────────────────┤
│編號│裁決書                                          │舉發通知單                          │
│    ├──────┬─────────┬───────┼──────┬────┬──────┤
│    │裁決書字號  │(一)違規日時        │(一)裁決日期    │通知單單號  │舉發事實│(一)製單日期  │
│    │            │(二)違規地點        │(二)裁決主文    │            │及法條  │(二)應到案日  │
│    │            │(三)違規法條        │              │            │        │            │
│    │            │(四)違規事實        │              │            │        │            │
├──┼──────┼─────────┼───────┼──────┼────┼──────┤
│ 一 │北監蘆字第裁│(一)100.02.09/14:59 │(一)100.04.13   │北縣警交字第│同裁決書│(一)100.03.09 │
│    │46-CX0000000│(二)蘆洲區○○路與鷺│(二)罰鍰1,800元 │CX0000000 號│        │(二)100.04.08 │
│    │號          │  江街口          │  ，記違規點數│（逕行舉發）│        │            │
│    │            │(三)第53條第1 項    │  三點。      │            │        │            │
│    │            │(四)駕車行經有燈光管│              │            │        │            │
│    │            │  制之交岔路口闖紅│              │            │        │            │
│    │            │  燈。            │              │            │        │            │
└──┴──────┴─────────┴───────┴──────┴────┴──────┘
以上正本證明與原本無異
如不服本裁定應於送達後5日內向本院提出抗告狀
                                  書記官  梁福建
中    華    民    國   100    年    11    月    2     日